【裁判字號】    97,訴,855
【裁判日期】    970925
【裁判案由】    違反毒品危害防制條例
【裁判全文】
臺灣屏東地方法院刑事判決            97年度訴字第855 號
                                    97年度訴字第1061號
公  訴  人  臺灣屏東地方法院檢察署檢察官
被      告  甲○○
                    現另案臺灣屏東監獄竹田分監執行
上列被告因違反毒品危害防制條例案件，經檢察官提起公訴（97
年度毒偵字第907 號）及追加起訴（97年度毒偵字第1277號），
嗣因被告就被訴犯罪事實為有罪之陳述，並聽取當事人之意見後
，本院裁定改由受命法官獨任進行簡式審判程序並判決如下：
    主  文
甲○○施用第一級毒品，累犯，處有期徒刑壹年；又施用第一級
毒品，累犯，處有期徒刑壹年。應執行有期徒刑壹年拾月。
    事  實  及  理  由
一、被告甲○○於民國95年間，因施用毒品案件，經本院以95年
    度毒聲字第276 號裁定送觀察勒戒後，認無繼續施用毒品之
    傾向，於95年10月12日釋放，並由臺灣屏東地方法院檢察署
    檢察官以95年度毒偵字第1403號為不起訴處分確定。詎仍不
    知悔改，基於施用第一級毒品之海洛因犯意，於97年3 月4
    日晚上某時，在屏東縣屏東市○○路954 巷3 弄7 號住處，
    以將第一級毒品海洛因加水稀釋，以注射針筒注射手臂之方
    式，施用第一級毒品海洛因一次；又基於施用第一、二級毒
    品海洛因、甲基安非他命之犯意，於97年3 月19日晚上某時
    ，，在上開住處，以將海洛因、甲基安非他命摻水加入注射
    針筒混合後注射手臂血管之方式，施用第一、二級毒品海洛
    因、甲基安非他命一次。嗣分別於(一)97年3 月7 日17時10分
    許，在屏東縣南州火車站為警查獲；(二)97年3 月22日20時許
    ，在屏東縣內埔鄉○○路267-46號台灣巨蛋超商前為警查獲
    。
二、上開犯罪事實，業據被告於本院審理時坦承不諱，核與卷存
    檢驗尿液代號與真實姓名對照認證單1 紙、屏東縣警察局內
    埔分局毒品案件涉嫌人尿液採證編號姓名對照表1 紙、高雄
    醫學大學附設中和醫院濫用藥物尿液檢驗報告1 紙、正修科
    技大學超微量研究科技中心檢驗報告1 紙及照片2 幀，可認
    被告之自白與事實相符。又被告有上開戒毒療程，亦有卷存
    臺灣高等法院被告前案紀錄表可稽，本件事證明確，被告犯
    行應可認定。
三、論罪科刑：
  (一)查海洛因、甲基安非他命，分別屬毒品危害防制條例第2條
    第2 項第1 、2 款所規定之第一、二級毒品，核被告所為，
    係犯毒品危害防制條例第10條第1 項之施用第一級毒品罪及
    同條第2 項之施用第二級毒品罪。
  (二)吸收犯：被告因施用第一、二級毒品海洛因、甲基安非他命
    而持有海洛因、甲基安非他命，並進而施用，其持有之低度
    行為均為施用之高度行為吸收，均不另論罪。
  (三)想像競合：按海洛因及甲基安非他命經燒烤產生之煙霧可經
    由口鼻黏膜吸收進入血液中。混合海洛因及甲基安非他命摻
    入香煙中吸用、置入吸食器燒烤、或採注射針筒注射血管等
    施用方式皆可達到施用毒品之效果。此有本院辦理違反毒品
    危害防制條例案件於職務上所知之法務部法醫研究所97年3
    月12日法醫毒字第0970001133號可參，是被告辯稱係將第一
    級毒品海洛因與第二級毒品甲基安非他命混合施用乙節，應
    為可採。被告以一施用行為，同時觸犯二罪名，為想像競合
    犯，應依刑法第55條前段之規定，應從重之用第一級毒品罪
    處斷。公訴人認為被告係於97年3 月22日20時40分為警採尿
    時回溯72小時內，在不詳地點，另行施用第二級毒品甲基安
    非他命，應分論併罰云云，即有誤會，附此敘明。
  (四)數罪併罰：被告所犯上開二罪，犯意各別，行為互異，應分
    論併罰。
  (五)累犯：被告於96年間，因犯過失傷害案件，經本院以95 年
    度簡字第79號判決判處有期徒刑3 月確定，於96年7 月16
    日因減刑執行完畢，有上開卷存臺灣高等法院被告前案紀錄
    表可查，其於有期徒刑執行完畢後，五年以內故意再犯有期
    徒刑以上之罪，為累犯，應依法加重其刑。
  (六)科刑：本院審酌被告有已有施用毒品犯行，有上開被告前案
    紀錄表可查，竟再為本案犯行，足見其不思悔改，自制力亦
    顯不佳，惟考量被告於本院審理時即能坦承犯行，犯後態度
    良好，而其施用毒品行為於本質上係屬自我戕害行為，並未
    對社會造成直接而過鉅之損害，反社會性之程度應屬較低等
    一切情狀，分別量處如主文所示之刑，並定應執行刑以示懲
    戒。
四、據上論斷，應依刑事訴訟法第273 條之1 第1 項、第299 條
    第1 項前段、第310 條之2 、第454 條第1 項，毒品危害防
    制條例第10條第1 項、第2 項、刑法第11條前段、第55條、
    第47條第1 項、第51條第5款，判決如主文。
中    華    民    國    97    年    9     月    25    日
                  刑事第一庭    法  官  曾吉雄
以上正本證明與原本無異。
如不服本判決應於收受本判決送達後十日內向本院提出上訴書狀，
其未敘述上訴理由者，並得於提起上訴後十日內向本院補提理由
書狀（均須按他造當事人之人數附繕本）「切勿逕送上級法院」
中    華    民    國    97    年    9     月    25    日
                                書記官  卓春成
本件論罪科刑法條：
毒品危害防制條例第10條
施用第一級毒品者，處 6 月以上 5 年以下有期徒刑。
施用第二級毒品者，處 3 年以下有期徒刑。


司法院資訊處製作；財團法人民間司法改革基金會備份。
